# 请教陈版：VI 设计费（含商标）账务处理？

提问人：tianping820808 时间：2019-09-25 09:43:38
请教陈版：公司投资新建加油站（独立法人），自营油品零售，聘请了专业的设计公司设计了 VI（含商标），且公司已申请了商标，设计费总计 150万，请问设计费该如何入账？全部计入销售费用还是可以确认为无形资产？

回答人：chenyiwei
应直接费用化处理，直接计入销售费用。参考：《瑞华研究 2010 ～ 2016 汇编》之 “问题1-2-22（支付给外部机构的大额品牌包装费的会计处理）”。